【裁判字號】    95,交聲,128
【裁判日期】    950227
【裁判案由】    聲明異議
【裁判全文】
臺灣彰化地方法院交通事件裁定         95年度交聲字第128號
移送機關即
原處分機關  交通部公路總局台中區監理所彰化監理站
異 議 人即
受 處 分人  甲○○
上列受處分人因違反道路交通管理處罰條例案件，對於交通部公
路總局台中區監理所彰化監理站於民國九十五年一月五日所為之
裁決處分（裁決書文號：彰監四字第裁６４－Ｉ0000000
0號），聲明異議，本院裁定如下：
    主  文
異議駁回。
    理  由
一、按汽車駕駛人停車時，有「在設有禁止停車標誌、標線之處
    所停車」之情形者，處新臺幣（下同）六百元以上一千二百
    元以下罰鍰，此觀道路交通管理處罰條例第五十六條第一項
    第四款定有明文。又依道路交通標誌標線號誌設置規則第一
    百六十八條第一、三項規定：「禁止停車線，用以指示禁止
    停車路段，以劃設於道路緣石正面及頂面為原則，無緣石之
    道路得標繪於路面上，距路面邊緣以三○公分為度。本標線
    為黃實線，線寬除設於緣石正面者以緣石高度為準外，其餘
    皆為一○公分」、「本標線禁止時間為每日上午七時至晚間
    八時，如有延長或縮短之必要時，應以標誌及附牌標示之」
    ，合先敘明。
二、本件原處分意旨略以：受處分人甲○○於九十四年十一月三
    十日下午二時十五分許，在員林鎮○○路○段及正興街路口
    ，將所駕車牌號碼ＱＫ－１０１７號自用小客車停放於設有
    禁止停車標線（黃色實線）之處所，爰依道路交通管理處罰
    條例第五十六條第一項第四款之規定，裁處罰鍰九百元等語
    。受處分人甲○○具狀異議意旨略以：取締地點之路面邊線
    已經污損不清楚（由汽車黃色車燈之色澤對照路邊標線之顏
    色，可見地上黃色實線已經模糊），致用路人無法看清標線
    ，為此聲明異議等語。
三、經查：依受處分人提出之四張取締照片顯示：受處分人所有
    車號ＱＫ－１０１７號自用小客車遭取締時停放於路邊，該
    處設有實線標線，其顏色與旁邊平行之白色車道線相較，顯
    然偏黃，自可分辨出係黃色實線，雖其明亮程度或未能與剛
    設置完成時等同視之，但並無使人誤為白色實線之虞，至受
    處分人主張其汽車車燈所呈現之黃色較地面黃色實線更深云
    云，依照片觀之，固非無憑，但不應據此認為路旁較淺之黃
    色實線即呈現污損狀態，以照片所示現場狀況觀之，本件事
    證明確，舉發單上所記載之違規情節堪以認定。從而原處分
    機關依法裁處受處分人罰鍰新台幣九百元，核無違誤。本件
    異議為無理由，應予駁回。
四、據上論斷，應依道路交通案件處理辦法第十九條，裁定如主
    文。
中    華    民    國  九十五  年   二   月   二十七   日
                  交通法庭          法  官  黃玉齡
以上正本證明與原本無異。
如不服本裁定，應於裁定送達後五日內向本院提出抗告狀 (須附
繕本 )。
中    華    民    國  九十五  年   三   月     一     日
                                    書記官  林怡吟


司法院資訊處製作；財團法人民間司法改革基金會備份。
